臺灣臺中地方法院刑事判決　　　　　　　 96年度易字第574號
公　訴　人　臺灣臺中地方法院檢察署檢察官
被　　　告　乙○○
上列被告因竊盜案件，經檢察官提起公訴（九十五年度偵字第二
六六五七號）及移送併辦（九十六年度偵字第二九０九號），被
告於準備程序中為有罪之陳述，經本院合議庭評議後裁定由受命
法官獨任改行簡式審判程序，判決如下：
    主    文
乙○○結夥三人以上竊盜，累犯，處有期徒刑柒月；又結夥三人
以上竊盜，累犯，處有期徒刑柒月；又結夥三人以上竊盜，累犯
，處有期徒刑柒月。應執行有期徒刑壹年陸月。
    犯罪事實
一、乙○○前因竊盜罪，經臺灣苗栗地方法院於民國九十年十二
    月二十七日以九十年度易字第二五九號判處有期徒刑十一月
    確定；又因搶奪等罪，經臺灣苗栗地方法院於九十二年九月
    九日以九十二年度訴字第一四七號分別判處有期徒刑七月、
    一年八月，應執行有期徒刑二年二月確定；再因妨害自由罪
    ，經臺灣臺東地方法院於九十三年十一月八日以九十三年度
    簡字第一一五號判處有期徒刑四月，如易科罰金以銀元三百
    元折算一日確定；前開因搶奪等罪及妨害自由罪所處有期徒
    刑七月、一年八月、四月部分，經臺灣臺東地方法院於九十
    四年一月十日以九十四年度聲字第三六號裁定合併定其應執
    行有期徒刑二年五月確定；於九十二年四月十日入監接續執
    行前開有期徒刑十一月、二年五月，於九十五年三月二十一
    日因縮短刑期假釋出監，於九十五年五月十七日假釋期滿未
    經撤銷以有期徒刑執行完畢論。
二、乙○○與丙○○、戊○○（以上二人，俟到案後另行審結）
    ，竟基於共同行竊他人財物之犯意聯絡，意圖為自己不法之
    所有，先於九十五年十月八日上午八時許，由丙○○駕駛其
    單獨行竊而得之原車牌號碼4850—PT號改懸掛車牌號碼HJ—
    3902號車牌二面之紅色箱型車一輛（該車係甲○○所有，於
    九十五年九月二十日上午七時十五分前，在臺中縣大甲鎮○○路九三八號前遭竊），搭載乙○○、戊○○，前往苗栗縣
    通宵鎮五北里一五五號「振興工業社」外，趁無人注意之際
    ，結夥三人共同徒手行竊己○○所有之電線三捆、馬達三具
    、引擎一具等財物（合計價值約新臺幣〈下同〉一萬元），
    得手後，隨即駕車於九十五年十月八日上午九時許，共同前
    往臺中縣大安鄉○○○路一一一號「億順舊貨行」變賣，換
    取現金三千元，共同花用殆盡；又於九十五年十月八日上午
    十時許，再由丙○○駕駛前開箱型車搭載乙○○、戊○○，
    前往臺中縣大甲鎮○○街八八之三號「欽成營造公司」工廠
    集貨區，趁無人注意之際，結夥三人共同徒手行竊電纜線合
    計五十公斤（價值約七千五百元），得手後，即將該電纜線
    藏放於工地附近草叢內；再於九十五年十月八日十六時許，
    由丙○○駕駛前開箱型車搭載乙○○、戊○○，再度前往臺
    中縣大甲鎮○○街八八之三號「欽成營造公司」工廠集貨區
    ，趁無人注意之際，結夥三人共同徒手行竊電纜線合計五十
    公斤（價值約七千五百元），得手後，隨即前往工地附近之
    草叢欲將先前藏放之電纜線一併搬運上車之際，為工廠管理
    員丁○○當場發覺，報警處理，因而獲悉上情。
三、案經臺中縣警察局大甲分局報告及臺灣臺中地方法院檢察署
    檢察官自動檢舉偵查起訴暨移送併辦。
    理    由
一、訊據被告乙○○，對於上揭時地，與同案被告丙○○、戊○○結夥三人，先後三次共同徒手行竊被害人己○○所有之電
    線、馬達及引擎及被害人欽成營造公司所有之電纜線等財物
    得手等情，業於本院中坦認屬實，核與共同被告丙○○於偵
    查中之供述內容（參照九十五年度偵字第二六六五七號偵查
    卷第六五頁）、被害人甲○○於警詢中之指述內容（參照九
    十五年度偵字第二六六五七號偵查卷第十八至十九頁）及證
    人丁○○、王賴淑金於警詢中之證述情節（參照九十五年度
    偵字第二六六五七號偵查卷第二二頁、第三七至三八頁）均
    屬相符，並有被害人己○○設置之監視器拍攝畫面翻拍照片
    影本三份（參照九十五年度偵字第二六六五七號偵查卷第十
    八、三四頁）、被害人甲○○、欽成營造公司領回遭竊財物
    之贓物認領保管單各一份（參照九十五年度偵字第二六六五
    七號偵查卷第二十、二五頁）、被害人甲○○及同案被告丙○○之車籍資料各一份（參照九十五年度偵字第二六六五七
    號偵查卷第二一、三十頁）、查獲現場照片四張（參照九十
    五年度偵字第二六六五七號偵查卷第二六至二九頁）、舊貨
    （資源回收）業買入登記簿影本一份（參照九十五年度偵字
    第二六六五七號偵查卷第三九頁）在卷可稽，被告自白供述
    與現有事證相符，應堪置信。且查獲員警針對同案被告丙○○所駕駛之紅色箱型車，採集指紋，比對鑑定結果，與檔存
    之被告乙○○指紋卡中右環指之指紋及同案被告戊○○指紋
    卡中左拇指之指紋相符，此有內政部警政署刑事警察局九十
    五年十月三十一日刑紋字第09500161492號鑑驗書一份在卷
    足憑（參照九十五年度偵字第二六六五七號偵查卷第四一至
    五二頁），足堪認定被告乙○○確有夥同同案被告丙○○、
    戊○○三人共同行竊之事實。本件事證已臻明確，被告乙○○犯行，洵堪認定。
二、核被告乙○○前開三次竊盜犯行，均係犯刑法第三百二十一
    條第一項第四款之結夥三人以上竊盜罪。被告乙○○與同案
    被告丙○○、戊○○就前開三次竊盜犯行間，分別有共同實
    行竊盜犯罪之犯意聯絡及行為分擔，為共同正犯。被告乙○○前後三次行竊之犯行，第一次行竊之時間為九十五年十月
    八日上午八時許，地點在苗栗縣通宵鎮，與第二次行竊之時
    間為九十五年十月八日上午十時許，地點在臺中縣大甲鎮，
    二次行竊之時間、地點及被害法益均不相同，係係基於各別
    犯意而為之，應予分論併罰；而被告第二、三次行竊之地點
    均為臺中縣大甲鎮，而行竊對象均為被害人欽成營造公司，
    惟該二次竊盜犯行，時間分別為九十五年十月八日上午十時
    許及十六時許，前後相隔已有六個小時，且同案被告丙○○
    於偵查中供稱：「（第一次偷完後，就將行竊而得之電纜線
    ）放在工地附近草堆內，想說多一點時再去賣。」等語（參
    照九十五年度偵字第二六六五七號偵查卷第六五號），佐以
    被告乙○○與同案被告丙○○、戊○○三人於行竊得手後立
    即將行竊財物妥善藏置於工廠附近草叢內之情，可見被告乙○○與同案被告丙○○、戊○○於第二次行竊當時，主觀上
    並無預計接續行竊第三次之犯意，因此，第三次之竊盜犯行
    ，亦應係出於各別犯意而為之，亦應予分論併罰。（至於臺
    灣臺中地方法院檢察署檢察官以九十六年度偵字第二九０九
    號移送併辦部分，與本案業經起訴部分，係屬同一案件，自
    為本案起訴效力所及，附此敘明。）查：被告乙○○前因竊
    盜罪，經臺灣苗栗地方法院於九十年十二月二十七日以九十
    年度易字第二五九號判處有期徒刑十一月確定；又因搶奪等
    罪，經臺灣苗栗地方法院於九十二年九月九日以九十二年度
    訴字第一四七號分別判處有期徒刑七月、一年八月，應執行
    有期徒刑二年二月確定；再因妨害自由罪，經臺灣臺東地方
    法院於九十三年十一月八日以九十三年度簡字第一一五號判
    處有期徒刑四月，如易科罰金以銀元三百元折算一日確定；
    前開因搶奪等罪及妨害自由罪所處有期徒刑七月、一年八月
    、四月部分，經臺灣臺東地方法院於九十四年一月十日以九
    十四年度聲字第三六號裁定合併定其應執行有期徒刑二年五
    月確定；於九十二年四月十日入監接續執行前開有期徒刑十
    一月、二年五月，於九十五年三月二十一日因縮短刑期假釋
    出監，於九十五年五月十七日假釋期滿未經撤銷以有期徒刑
    執行完畢論等情，此有臺灣高等法院被告前案紀錄表一份在
    卷足憑，被告乙○○前受有期徒刑之執行完畢後，五年以內
    故意再犯本件有期徒刑以上之前開三罪，均為累犯，應依刑
    法第四十七條第一項之規定，分別加重其刑。爰審酌被告乙○○甫因竊盜、搶奪等案件執行完畢，不思循正當途徑獲取
    生活所需，竟結夥三人共同行竊，以圖變賣換現之方式，獲
    取不法利益，造成被害人之財產損失及生活不便，考量被告
    乙○○犯罪後業經坦承全部犯行，犯後態度良好，且行竊財
    物價值非鉅，並多已查獲歸還被害人領回等一切情狀，分別
    量處如主文所示之刑，並合併定其應執行之刑，以示懲儆。
據上論斷，應依刑事訴訟法第二百七十三條之一第一項、第二百
九十九條第一項前段，刑法第二十八條、第三百二十一條第一項
第四款、第四十七條第一項、第五十一條第五款，判決如主文。
中　　華　　民　　國　　96　　年　　3 　　月　　2 　　日
                  刑事第五庭    法  官  巫淑芳
上正本證明與原本無異。
如不服本判決，應於送達後十日內向本院提出上訴狀（須附繕本
），上訴於臺灣高等法院臺中分院。
                                書記官  王麗麗
中　　華　　民　　國　　96　　年　　3 　　月　　2 　　日
附錄論罪科刑法條：
中華民國刑法第321條：
犯竊盜罪而有左列情形之一者，處六月以上、五年以下有期徒刑
：
一於夜間侵入住宅或有人居住之建築物、船艦或隱匿其內而犯之
  者。
二毀越門扇、牆垣或其他安全設備而犯之者。
三攜帶兇器而犯之者。
四結夥三人以上而犯之者。
五乘火災、水災或其他災害之際而犯之者。
六在車站或埠頭而犯之者。
前項之未遂犯罰之。
